

Alona Kuznietsova

Junior Frontend Entwicklerin

Ich bin ein Frontend-Entwicklerin und konzentriere mich auf HTML, CSS, JavaScript und React. Ich erweitere ständig mein Wissen in diesem Bereich. Ich habe Erfahrung mit dem SASS-Präprozessor, der BEM-Methodik, Tailwind CSS und Emotion-Styles. Ich kann adaptive Layouts erstellen und adaptive Grafiken in Projekten verwenden. Darüber hinaus habe ich Erfahrung als Teamleiter und als Scrum Master in einem Teamprojekt. In meinem Portfolio gibt es mehr als 10 Projekte, darunter auch solche, die mit den Frameworks React, Next.js und VueJS erstellen wurden.

+49-15141896120

acvetochka

acvetochka@gmail.com

© Erkheim, Bayern

in <u>alona-kuznietsova</u>

Technische Fähigkeiten

- HTML5
- CSS3/SASS
- Adaptive design
- A11y
- GIT/Github
- JavaScript
- TypeScript
- REST API
- JSON/Yaml
- WebPack
- Axios
- React
- Parcel
- Redux
- Redux Toolkit
- Next.js
- Node.js
- MongoDB
- Express.js
- Markdown
- Swagger
- VueJS

Studium

• Master of Telecommunication

Odesa National Academy of Telecommunications O.S. Popov 09/2006 - 06/2010 | Ukraine

Master of Law

European University 09/2020 - 12.2021 | Ukraine

Certificates

- Telc DTB B2 07/2024
- VueJS 06/2024
- Grundlagen von DevOps und Kubernetes - 05/2024
- <u>TypeScript</u> 03/2024
- Digital Marketing and e-

Commerce - Google - 03/2024

- Englisch B1 12/2023
- FullStack Developer 10/2023

Projekte

O Portfolio - Github

Persönliche Portfolio-Website. Enthält persönliche Informationen, Fähigkeiten, Berufserfahrung, Zertifikate und Projekte.

Bietet eine schnelle Navigation und ein responsives Design für eine komfortable Anzeige auf allen Geräten.

Technologien: Next.js, TypeScript, Vercel

SmileBar - Github

Kommerzielles Teamprojekt von SoftRyzen. Rolle: Entwickler

Responsive, plattformübergreifende Website für ein professionelles Studio für Zahnreinigung in Lwiw. Es verwendet das Sanity-Verwaltungspanel und einen Telegram-Chatbot.

Technologien: Next JS, Tailwind CSS, Sanity, Telegram bot API

🗘 <u>Car Rental</u> - <u>Github</u>

Autovermietungswebsite. Auf der Website wurde die Möglichkeit zur Filterung von Autos und dem Hinzufügen zu den Favoriten umgesetzt. Das Projekt verwendete Emotion-Styles.

Technologien: React JS, Redux Toolkit, Axios

Carp Travel - Github

Die Website dient als Visitenkarte für aktive Erholung in den Karpaten. Merkmale: responsives Design, Integration von Swiper. Das Projekt verwendete Tailwind CSS und React Hook Form.

Technologien: React JS, Next.js, Vercel

O Goose Track - Github

Teamprojekt. Rolle: Frontend Team Lead, Scrum Master, Entwickler.

Anwendungsmanagement für den Veranstaltungskalender! Das Projekt verfügt über Google-Autorisierung und ist stilisiert mit Emotion-Styles. Frontend and Backend

Technologien: React JS, Redux Toolkit, Node.js, Express.js, MongoDB

<u> Phonebook - Github</u>

React-App zur Speicherung von Kontakten mit Autorisierung. Das Projekt verwendete Emotion-Styles. Frontend and Backend

Technologien: React JS, Redux Toolkit, Axios

Booksheft - Github

Teamproject. Rolle: Entwickler.

Plattform zum Suchen und Kaufen von Büchern. Website mit responsivem Layout. App-Komponente mit öffentlichen und privaten Routen sowie Logik für die Authentifizierungsseite.

Technologien: HTML, SASS, JS, Parcel, Rest API, Firebase

Mimino - Github

Teamprojekt. Rolle: Team Lead, Entwickler.

Website des Hotel- und Restaurantkomplexes. Eine adaptive Layout- und adaptive Grafik wurden umgesetzt. Das Projekt wurde auf GitHub erstellt, auf Build-Fehler überprüft und die Leistung der Live-Seite überwacht.

Technologien: HTML, SASS, JS, Parcel

Sprachkenntnisse

• English: B1

• Germany: B2

• Ukrainian: Muttersprache

• Russian: C2

Soft Skills

- Self-motivation
- Responsibility
- Multitasking
- Flexibility
- Time Management
- Teamwork

Lebenslauf online



Portfolio



Praktikum

Frontend Entwicklerin

November 2023 - Dezember 2023

SoftRyzen | Kiew, Ukraine (Remote)

- Teilnahme an der Entwicklung einer Website für ein professionelles Zahnaufhellungsstudio in Lwiw (SmileBar)
- Entwicklung der Abschnitte "Vorteile" und "FAQ" mit Registerkartenfunktionalität
- Gestaltung visueller Elemente, einschließlich Hintergründe, Animationen und Integration von Metadaten
- Konfiguration von Stilvariablen in der Datei tailwind.config
- Einarbeitung in die Dokumentation von Sanity und Telegram Bot API, um deren Integration in das Projekt zu verstehen
- Zusammenarbeit mit dem Team zur Lösung von Kompatibilitätsproblemen, unter Verwendung verschiedener Bibliotheken zur Optimierung von Registerkarten und Hintergründen
- Zusammenarbeit mit dem Team nach der Agile-Methodik unter Verwendung von Figma für Design und Trello für Aufgabenmanagement

Berufserfahrung

O Verantwortlicher Mitarbeiterin für die Bearbeitung schriftlicher und elektronischer Einsprüche

Ukrposhta I Ukraine, Kiew

- Bearbeitung von Beschwerden von natürlichen und juristischen Personen
- Bearbeitung von Anfragen von staatlichen und lokalen Behörden sowie Strafverfolgungs-, Justiz- und Regulierungsbehörden ((Verwendung von Lotus Notes und dem elektronischen Dokumentenmanagementsystem IT-Enterprise)
- Bearbeitung von Anwaltsanträgen

Leitender Angestellter von Postsicherung

April 2013 - Juli 2021

Juli 2021 - August 2021

Ukrposhta I Ukraine, Kiew

- Erstellung, Verwaltung und Pflege einer Datenbank von Straftaten, die von Dritten begangen wurden (im Excel-Programm)
- Analyse von Daten zu Straftaten im Bereich der Postkommunikation
- Kontrolle der Ergebnisse der Reaktion der Strafverfolgungs- und Justizbehörden auf Berichte über Straftaten im Tätigkeitsbereich des Unternehmens
- Analyse der Ergebnisse der Arbeit der Sicherheitsabteilungen in den Regionen
- Erstellung von Kriminalitätsberichten und analytischen Zertifikaten für das Ministerium für Infrastruktur der Ukraine

O Bürokauffrau

Januar 2008 - April 2013

Inter TV Kanal I Ukraine, Kiew

• Dokumentenmanagement mit der Software Terrasoft, MS Excel, Delo

Dispatcherin

September 2007 - Januar 2008

Inter TV Kanal I Ukraine, Kiew

• Eingehende und interne Anrufe empfangen und umleiten

Verkäuferin Postfiliale

September 2006 - September 2007

Ukrposhta I Ukraine, Kiew

- Verarbeitung von ein- und ausgehenden Postsendungen und Geldüberweisungen
- Ausgabe von Renten und Geldleistungen
- Implementierung von Briefmarken, Gütern und Zeitschriften